臺灣嘉義地方法院刑事判決　　　　　　　　　　　　　九十三年度訴字第四四號
　　公　訴　人　臺灣嘉義地方法院檢察署檢察官
　　被　　　告　甲○○
右列被告因違反毒品危害防制條例案件，經檢察官提起公訴（九十三年度毒偵字第八
二七號），本院合議庭裁定獨任以簡式審判程序審理判決如左：
     主  文
甲○○施用第一級毒品，累犯，處有期徒刑壹年；又連續施用第二級毒品，累犯，處
有期徒刑壹年，扣案之甲基安非他命淨重壹點貳玖公克沒收銷燬。應執行有期徒刑壹
年拾月，扣案之甲基安非他命淨重壹點貳玖公克沒收銷燬。
     事  實
一、
 (一) 甲○○前於民國九十一年間，曾因偽造文書及違反毒品危害防制條例等案件，分
    別經本院以九十一年度易字第二四一號、九十一年度簡字第四九六號各判處有期
    徒刑六月確定，先後於九十二年三月八日執行完畢、九十二年六月三日易科罰金
    執行完畢。
 (二) 甲○○迭因施用毒品案件，歷經兩度送觀察、勒戒，均認無繼續施用毒品傾向，
    先後於八十八年九月十日、八十九年九月一日釋放出勒戒所，各該同日分由臺灣
    臺中地方法院檢察署檢察官八十八年度毒偵字第四七四號、臺灣嘉義地方法院檢
    察署檢察官以八十九年度毒偵字第一二四○號為不起訴處分確定；因連續施用第
    二級毒品案件，令入戒治處所施以強制戒治並起訴，經本院於九十一年六月二十
    四日以九十一年度簡字第四九六號判處有期徒刑六月，同年七月十五日確定；因
    施用第一級毒品案件，令入戒治處所施以強制戒治並起訴，經本院於九十二年十
    月二十一日以九十二年度訴字第四二七號判處有期徒刑八月，同年十一月十三日
    確定。詎甲○○猶不知悛悔，於距上開觀察、勒戒執行完畢不起訴處分確定後五
    年內，(1)基於施用第一毒品海洛因之犯意，於九十三年七月十一日傍晚，在嘉義
    縣新港鄉新港國小內，以燒烤吸食煙霧之方式施用海洛因一次；(2)基於施用第二
    毒品甲基安非他命之概括犯意，自九十二年五月初起，迄九十三年七月十二日止
    ，在嘉義縣阿里山鄉中山村南阿里山四八號之二住處等處，同以燒烤吸食煙霧之
    方式，連續施用甲基安非他命多次。嗣於九十三年七月十二日十九時許，甲○○
    另案通緝解送臺灣嘉義地方法院檢察署，經該署法警在其所著右皮鞋內查扣甲基
    安非他命一包（淨重一．三三公克，取○．○四公克鑑驗用罄，賸餘一．二九公
    克），並採集其尿液送驗結果，分別呈現海洛因水解後之嗎啡陽性反應及甲基安
    非他命陽性反應而查獲。
二、案經臺灣嘉義地方法院檢察署檢察官自動檢舉偵查起訴。
     理  由
一、前揭事實均據被告甲○○坦承不諱，而其於查獲當日所採尿液，送長榮大學毒物
    研究中心檢驗結果，呈現海洛因水解後之嗎啡陽性反應及甲基安非他命陽性反應
    ，有該中心出具之檢驗報告一紙可稽。又本件自被告所著皮鞋內起獲之物品淨重
    一．三三公克，取其中○．○四公克鑑驗結果，確含有甲基安非他命成分，賸餘
    一．二九公克，經內政部警政署刑事警察局鑑驗無訛，有該局刑鑑定00000
    00000號鑑驗通知書一紙足憑，被告自白與事實相符，堪予認定。次查，被
    告迭因施用毒品案件，歷經兩度送觀察、勒戒，均認無繼續施用毒品傾向，先後
    於八十八年九月十日、八十九年九月一日釋放出勒戒所，各該同日分由臺灣臺中
    地方法院檢察署檢察官八十八年度毒偵字第四七四號、臺灣嘉義地方法院檢察署
   檢察官以八十九年度毒偵字第一二四○號為不起訴處分確定；因連續施用第二級
    毒品案件，令入戒治處所施以強制戒治並起訴，經本院以九十一年度簡字第四九
    六號判處有期徒刑六月確定；因施用第一級毒品案件，令入戒治處所施以強制戒
    治並起訴，經本院以九十二年度訴字第四二七號判處有期徒刑八月確定，均有各
    該不起訴處分書、判決書、被告前科資料查註紀錄表及線上查詢刑案人犯在監所
    最新資料報表在卷可參。是以，被告於距上開觀察、勒戒保安處分執行完畢並經
    不起訴處分確定後五年內，再有本件施用第一級、第二級毒品之犯行，要無疑義
    ，事證明確，均應予依法論科。
二、按海洛因、安非他命分別係毒品危害防制條例第二條第二項第一款、第二款所定
    之第一級、第二級毒品，核被告所為，係犯毒品危害防制條例第十條第一項、第
    二項之施用第一級、第二級毒品罪而為再犯。被告多次施用第二級毒品之行為，
    時間緊接，犯罪構成要件相同，顯係基於概括犯意為之，應依連續犯之規定論以
    一罪，並加重其刑。其施用前持有第一級、第二級毒品行為，應為各該施用之高
    度行為所吸收，均不另論罪。被告所犯上開二罪，犯意各別，行為互殊，罪名有
 異，應予分論併罰。又查被告曾因偽造文書及違反毒品危害防制條例等案件，分
    別經本院以九十一年度易字第二四一號、九十一年度簡字第四九六號各判處有期
    徒刑六月確定，先後於九十二年三月八日執行完畢、九十二年六月三日易科罰金
    執行完畢，後者所宣告之刑，以已執行論，皆有卷附臺灣嘉義地方法院檢察署刑
    案資料查註紀錄表及臺灣高等法院被告全國前案紀錄表可佐，被告於五年內再犯
    本件有期徒刑以上之二罪，俱為累犯，均應依刑法第四十七條加重其刑，關於施
    用第二級毒品部分，應併其連續犯加重部分，依法遞加之。爰審酌被告前即屢因
    施用毒品經觀察、勒戒及強制戒治後為不起訴處分及科處罪刑，仍不知悛悔，意
    志不堅，迭予施用，且沾染毒品流弊所及，危害甚鉅，非可輕縱，惟念事後坦承
    犯行，態度良好等一切情狀，各量處如主文所示之刑，並定其應執行之刑，以資
    儆懲。
三、扣案之甲基安非他命原淨重一．三三公克，經取○．○四公克鑑驗用罄，賸餘一
    ．二九公克為第二級毒品，應依毒品危害防制條例第十八條第一項前段規定沒收
    銷燬之。
據上論斷，應依刑事訴訟法第二百七十三條之一第一項、第二百九十九條第一項前段
，毒品危害防制條例第十條第一項、第二項、第十八條第一項前段，刑法第十一條、
第五十六條、第四十七條、第五十一條第五款，判決如主文。
本案經檢察官陳鈴香到庭執行職務。
中    華    民    國      九十三      年       十      月     二十九    日
                                  臺灣嘉義地方法院刑事第四庭
                                      法  官  蔡  憲  德
右正本證明與原本無異。
如對本判決上訴，須於判決送達後十日內向本院提出上訴狀( 應附繕本 )。
中    華    民    國      九十三      年       十      月     二十九    日
                                      書記官  林  秀  敏
附錄本案論罪科刑法條
毒品危害防制條例第十條：
施用第一級毒品者，處六月以上五年以下有期徒刑。
施用第二級毒品者，處三年以下有期徒刑。
